---
title: "zooplancton part2"
output: html_document
---

```{r setup, include=FALSE}
knitr::opts_chunk$set(echo = TRUE)
```

```{r}
SciViews:: R
```

```{r}
zooplankton <- read( file = "zooplankton", package = "data.io", lang = "fr")
zooplankton_sub <- filter(zooplankton, class %in% c("Poecilostomatoid", "Calanoid", "Cyclopoid", "Harpacticoid"))
```

#Introduction
Cette recherche porte sur l'étude morphologique des zooplanctons de Tulear et Madagascar, et plus précisément sur les copépodes.

#But 
Déterminer les relations entre les différentes parties corporelles chez les zooplanctons de Tulear et Madagascar. 

#Matériel et méthodes
Je ne dispose pas des informations concernant l'acquisation des données utilisées dans ce rapport (comment elles ont été collectées, à quel moment, à l'aide de quels instruments)

#Statistiques
Dans ce rapport je vais utiliser 2 tests d'analyse de variance, ce sont les test de Wilcoxon et de Kruskal-Wallis 
#Résultats
##Graphique de l'ecd en fonction de l'aire
```{r Graphique 1}
chart(zooplankton_sub, formula = ecd ~ area %col=% perimeter) +
  geom_point(na.rm = TRUE) 
```


```{r}
library(ggridges)
```


##Graphique du périmètre selon les classes de copépodes
```{r Graphique 2}
chart(zooplankton_sub, class ~ perimeter %fill=% class %alpha=% class) +
  geom_density_ridges() 
```


## Graphique de l'axe mineur de l'ellipsoïde en fonction de la classe de copépode
```{r Graphique 3}
chart(zooplankton_sub, formula = min ~ class %fill=% class) + 
  geom_violin() +
  coord_flip()
```


##Histogramme de l'élongation en fonction de la classe de copépode
```{r Graphique 4}
chart(zooplankton_sub, ~ elongation %alpha=% class) + 
  geom_histogram(bins=30) 
```


##Graphique de densité de la compacité en fonction de la classe de copépode
```{r Graphique 5}
chart(zooplankton_sub,formula=~ compactness %col=% class)+ 
  geom_density()
```


##Graphique de la compacité en fonction de la transparence selon la classe de copépode
```{r Graphique 6}
chart(zooplankton_sub, formula = ~ class %fill=% class) + 
  geom_bar(position="dodge") + 
  coord_flip()
```


##Graphique de densité de la circularité selon la classe de copépode
```{r Graphique 7}
chart(zooplankton_sub, formula = area ~ circularity | class) + 
  geom_boxplot()
```


##Graphique de densité de la transparence selon la classe de copépode
```{r Graphique 8}
chart(zooplankton_sub, formula = ~ transparency %fill=% class %col=% class %alpha=% class|class) + 
  geom_density(show.legend = FALSE)
```


##Histogramme de la moyenne selon la classe de copépodes  
```{r Graphique 9}
chart(zooplankton_sub, formula= max ~ ecd %col=% class %alpha=% class) + 
  geom_violin() + 
  coord_flip()
```


##Graphique de l'élongation en fonction de la circularité selon la classe de copépode
```{r Graphique 10}
chart(zooplankton_sub, formula= ~ 0 %fill=% class %alpha=% class) + 
  geom_bar(width = 1) + 
  coord_polar("y", start = 0) +
  theme_void() + 
  scale_fill_viridis_d()
```



```{r Test Wilcoxon}

```



```{r Kruskal-Wallis}

```

