---
title: "Zooplankton de Tulear à Madacascar"
output:
  html_document:
    highlight: pygments
    theme: cosmo
source: Grosjean, Ph & K. Denis (2004). Supervised classification of images, applied to plankton samples using R and ZooImage. Chap.12 of Data Mining Applications with R. Zhao, Y. & Y. Cen (eds). Elevier. Pp 331-365. https://doi.org/10.1016/C2012-0-00333-X.
---

```{r setup, echo = FALSE,include= FALSE}
SciViews::R
```
#Introduction
Nous avons récolté des échantillons de zooplanctons à Tuléar à Madacascar en différents point géographiques, en différentes saisons, en différentes profondeurs pour pouvoir représenter la variabilité. Attention les classes rares sont ici surreprésentées.

#But
Le but de cette expérience est de paramétrer un classeur automatique pour le zooplancton. Pour cela, on va rechercher des caractéristiques des familles de zooplamctons.

#Support informatique
Nous avons utilisé Rstudio comme support pour le traitement des données et pour la réalisation des graphiques.

#Résultats

```{r import}
zooplankton <- read( file = "zooplankton", package = "data.io", lang = "fr")
# Library
library(tidyverse)
```

```{r}
zooplankton %>.%
  group_by(., class) %>.%
  summarise(., "ecd"=mean(ecd),
            "area"= mean(area),
            "perimeter"= mean(perimeter),
            "feret"=mean(feret),
            "major"=mean(major),
            "minor"=mean(minor),
            "mean"=mean(mean),
            "mode"=mean(mode),
            "min"=mean(min),
            "max"=mean(max),
            "std_dev"=mean(std_dev),
            "range"=mean(range),
            "size"=mean(size),
            "aspect"=mean(aspect),
            "elongation"=mean(elongation),
            "compactness"=mean(compactness),
            "transparency"=mean(transparency),
            "circularity"=mean(circularity),
            "density"=mean(density)) -> zoo
```

##Graphique de l'aire en fonction du diamètre circulaire équivalent.
```{r g1}
chart(zooplankton, area~size | class) +
  geom_point(alpha = 0.5)
```

Nous voyons ici que pour la plupart des ordres ici présents, la taille en fonction de l'aire est souvent très petite, sauf pour certaines exception comme les *Chaetognathes*, les *Cnidaires*, les *Annelides* et les *Malacotracés*.

##Histogramme de la taille. 

```{r g2}
chart(zoo,size~class) +
  geom_col(position = "dodge") +
  coord_flip()
```

Nous constatons ici que la taille varie énormement en fonction de l'espèce, avec pour classe dont la taille est la plus grande les *Chaetognathes*, et avec la plus petite taille les *Protistes*.


##Graphique de la transparence en fonction de la compacité.

```{r g3}
chart(zooplankton, transparency~compactness |class) +
  geom_point(na.rm = TRUE)
```

La compacité en fonction de la transparence est très variable même au sein de la même classe : elle peut être soit très dispersé comme pour les *Annelides* ou les *Malacotracés*, soit très dense comme les *Calanoides* ou les *Décapodes*.

##Graphique de l'aire en fonction de l'axe majeur de l'éllipsoïde.

```{r g4}
chart(zooplankton, area~major | class) +
  geom_point(na.rm = TRUE)
```
Nous pouvons constater que pour la plupart des classes l'axe majeur de l'éllipsoïde est plutot faible sauf pour certaines classes comme les *Chaetognathes*, les *Cnidaires* et les *Malacotracés*.

##Graphique de l'étendue des D.O. en fonction de la taille .

```{r g5}
chart(zooplankton, range~size |class) +
  geom_point(na.rm = TRUE)
```
Ici, nous voyons que l'étendues des D.O. est souvent élevé et ce peut importe la taille. Les rares exceptions sont les *Protistes* et les *Cyclopoïdes*. Il n'y a qu'une seule classe qui est très diversifiée, les *Cnidaires*, on constate que eux peuvent avoir une étendue des D.O. très grande ou bien très petite, et aussi une grande ou une petite taille.

##Histograme de l'écartype des D.O.
```{r g6}
chart(zoo,std_dev ~class) +
  geom_col(data = zoo[ , -c(20)], fill = "light blue")+
  coord_flip()
```
Nous voyons que l'écartype des D.O. est très variable en fonction de la classe, il peut être très élevé comme pour les *Gastéropodes* ou à l'inverse très faible comme pour les *Protistes*.

##Graphique de la circularité en fonction du périmètre.

```{r g7}
chart(zoo, circularity~perimeter %col=% class |class) +
  geom_col()
```
Nous voyons que certaines classes ont un périmètre très élevé pour une circularité plutot faible. D'autres ont à l'inverse une grande circularité pour un périmètre très faible.

```{r}
chart(zooplankton,circularity~perimeter |class) +
  geom_point(position = "dodge")
```

##Histograme des aspects.
```{r g8}
chart(zooplankton,~aspect %fill=% class) +
  geom_histogram() +
  coord_flip()
```
Nous constatons que le ratio d'aspect est complètement variable pour chaque classe.

##Graphique du D.O. moyen en fonction de la classe

```{r g9}
chart(zoo, aes(x=mean, y=class))+
  geom_point() +
  geom_segment(aes(x=0,
                   xend=mean,
                   y=class,
                   yend=class))
``` 
La taille moyenne des D.O. est très variable. Ca peut aller de plus de 0.03 (*Protiste*) à 0.055 (*Gastéropodes*).

#Conclusion

Il serait difficile de faire une machine qui classerais le zooplancton et surtout qu'elle soit 100% fiable. Bien que les caractéristiques des classes se distinguent toutes mais ils arrivent souvent qu'elles se chevauchent.
